臺灣臺北地方法院交通事件裁定
原處分機關　臺北市交通事件裁決所
異議人即
受處分人　　張蓬興
　　　　　　　　　　25
上列異議人即受處分人因違反道路交通管理處罰條例事件，對於
臺北市交通事件裁決所民國100年4月29日所為之處分（原處分案
號：北市裁申字第裁22-BBA048495號），聲明異議，本院裁定如
下:
    主  文
異議駁回。
    理  由
一、原處分意旨略以：異議人即受處分人（下稱異議人）所有之
    車號8010-RJ號自用一般小客車（下稱系爭車輛），於民國
    99年10月24日19時21分許，行經高雄市○○路與自由路口處
    ，因有「駕車行經有燈光號誌管制之交岔路口闖紅燈」之違
    規事由，經高雄市政府警察局交通警察大隊（下簡稱舉發單
    位）於99年11月12日掣發高市警交相字第BBA048495號舉發
    違反道路交通管理事件通知單（下稱系爭舉發通知單）逕行
    舉發，嗣原處分機關於100年4月29日以北市裁申字第裁22-B
    BA048495號違反道路交通管理事件裁決書，依道路交通管理
    處罰條例第53條第1項及第63條第1項第3款（原處分漏載第3
    款）規定，裁處罰鍰新臺幣（下同）2千9百元，並計違規點
    數3點等語。
二、異議意旨則略以：異議人曾與交通裁決所之謝雲英小姐聯絡
    ，對類似案件車子因後輪壓線退後或前進引發之拍照，但考
    量環境因素之合理性，謝雲英小姐支持異議人之想法。異議
    人在黃燈時即停下，由於四周車輛繼續前進，後方來車在異
    議人停下時卡位，異議人只能壓線及前進之情下，大環境仍
    往前行之情形，異議人跟進（如停下不能退回線內），由於
    異議人是臺北市車輛行駛於高雄市，十分謹慎，加上本案須
    到外縣市調拍照及行政上往返及不同單位申訴，外加他人代
    收文件。在上次申訴中已述及所有重要事實，此次彙整全部
    資料請庭上再議。
三、按受處分人不服道路交通管理處罰條例第8條主管機關所為
    之處罰，得於接到裁決書之翌日起20日內，並得依法扣除在
    途期間，向管轄地方法院聲明異議，同條例第87條第1項、
    道路交通事件處理辦法第11條定有明文。倘逾上述法定期間
    ，其聲明異議即不合法律上程序，且無從補正，依道路交通
    事件處理辦法第17條前段規定，應逕以裁定駁回之，無從為
    實體上之審查。次按處理違反道路交通管理事件，有關文書
    送達之程序，依行政程序法之規定，違反道路交通管理事件
    統一裁罰基準及處理細則第5條亦有明定。而送達，於應受
    送達人之住居所、事務所或營業所為之；於應送達處所不獲
    會晤應受送達人時，得將文書付與有辨別事理能力之同居人
    、受雇人或應送達處所之接收郵件人員，行政程序法第72條
    第1項前段、第73條第1項亦分別定有明文。亦即，若在應送
    達處所不獲會晤應受送達人時，得對有辨別事理能力之同居
    人、受雇人或應送達處所之接收郵件人員為補充送達。再按
    道路交通事件處理辦法第12條規定交通案件聲明異議之在途
    期間扣除，當事人非居住於處罰機關所在之鄉、鎮、市，且
    非居住於受理聲明異議案件法院之管轄區域者，按其居住地
    地方管轄區域內之在途期間日數，再加受理聲明異議案件法
    院管轄區域之在途期間日數扣除在途期間，法院訴訟當事人
    在途期間標準第4條第1款第3目規定甚明。
三、經查，本件異議人駕駛系爭車輛於99年10月24日19時21分許
    ，行經高雄市○○路與自由路口處，因有「駕車行經有燈光
    號誌管制之交岔路口闖紅燈」之違規事由，經舉發單位掣發
    系爭舉發通知單逕行舉發，原處分機關於100年4月29日以北
    市裁申字第裁22-BBA048495號違反道路交通管理事件裁決書
    ，依道路交通管理處罰條例第53條第1項及第63條第1項第3
    款（原處分漏載第3款）規定，裁處罰鍰2千9百元，並計違
    規點數3點，此有系爭裁決書、舉發單位100年6月23日高市
    警交逕字第1000024674號函及檢附之違規影像圖2幀、系爭
    舉發通知單之送達證書、原處分機關100年6月23日北市裁申
    字第10037031000號函暨檢附之系爭裁決書送達證書等各1件
    在卷可稽，是異議人之交通違規行為已臻明確，合先敘明。
四、嗣上開裁決書經原處分機關於100年5月10日向異議人之居所
    且為本件異議人所提出之聲明異議狀上所載之陳報送達址即
    「新北市○○區○○路3段52號10樓」為送達，因未獲會晤
    應受送達人即異議人，而將系爭裁決書交與有辨別事理能力
    之同居人即異議人之兄張興國等情，復有上開原處分機關之
    送達證書1紙在卷可稽，揆諸前開說明，上開裁決書自送達
    異議人之兄之日即已發生合法送達之效力。又原處分機關係
    位於臺北市，異議人送達處所位於新北市板橋區，其非居住
    於原處分機關所在之臺北市，亦非居住於本院之管轄區域內
    ，則受處分人聲明異議之法定期間，依法院訴訟當事人在途
    期間標準第2條、第4條規定，自應扣除在途期間共4日（即
    自上開裁決書送達之翌日即100年5月10日起算20日，再加計
    4日），故異議人聲明異議，自應於100年6月3日終止之前提
    出，始為適法。然本件異議人於上開裁決書合法送達後，遲
    至100年6月14日始對上開裁決書所示裁決內容向本院提出異
    議，此有聲明異議狀及其上蓋用之本院收狀戳章可佐，是本
    件異議顯已逾道路交通管理處罰條例第87條第1項所定之不
    變期間。
五、綜上所述，異議人對本件裁決處分所為之聲明異議，既已逾
    法定不變期間，而不合法律上之程式，且無從補正，依首揭
    說明，自應予以駁回。
據上論斷，應依道路交通管理處罰條例第87條第2 項，道路交通
事件處理辦法第17條前段，裁定如主文。
中    華    民    國   100    年     6    月    30    日
                  臺灣臺北地方法院交通法庭
                              法  官  古瑞君
以上正本證明與原本無異。
如不服本裁定應於送達後5日內向本院提出抗告狀。
                              書記官  莊宜諳
中    華    民    國   100    年     6    月    30    日